【裁判字號】    97,交易,418
【裁判日期】    970829
【裁判案由】    過失傷害
【裁判全文】
臺灣板橋地方法院刑事判決             97年度交易字第418號
公  訴  人  臺灣板橋地方法院檢察署檢察官
被      告  乙○○
上列被告因過失傷害案件，經檢察官提起公訴（97年度偵字第10
791 號），被告於準備程序中對被訴之事實為有罪陳述，本院裁
定行簡式審判程序，並判決如下：
    主  文
乙○○因過失傷害人，處拘役伍拾日，如易科罰金，以新臺幣壹
仟元折算壹日。
    事  實
一、乙○○平日駕駛車號ＨＢ－四三六六號自用小客車作為代步
    工具，其於民國九十六年十一月八日晚間十一時許駕駛上開
    自用小客車沿臺北縣板橋市○○路往中和方向行駛，至同日
    晚間十一時二十四分許，行經臺北縣板橋市○○路三段與文
    化路之交岔路口時，本應注意行車前須詳細檢查上開自用小
    客車之煞車確實有效，並應注意車前狀況及採取必要之安全
    措施，而依當時現場天候晴天，夜間有照明，柏油路面乾燥
    ，無缺陷及障礙物，視距良好，並無不能注意之情事，因乙○○於駕車前疏未注意檢查車輛之煞車是否確實有效，即貿
    然駕駛該車上路，因該車之煞車失其效用，致無法正常煞停
    ，復未注意車前狀況及採取必要之安全措施，致撞擊前方在
    上述交岔路口停等紅燈，由丙○○所騎乘之車號ＭＣＭ─三
    九二號重型機車（該機車附載甲○○）、鄭琇雲所騎乘之車
    號Ｎ六八─四八二號重型機車及俞志鴻騎乘之車號Ｎ六五─
    四六六號重型機車，致丙○○、甲○○、鄭琇雲、俞志鴻均
    人車倒地，並造成鄭琇雲受有左手挫傷之傷害（嗣雙方和解
    而未據告訴），俞志鴻受有右膝、右腳受傷之傷害（嗣雙方
    和解而未據告訴）；丙○○受有右側下肢多處鈍挫傷、擦傷
    之傷害，甲○○則受有雙側恥骨骨折、左髖臼骨折、關節脫
    臼之傷害。而乙○○於車禍發生後，經其車上乘客以電話報
    警，乙○○則在現場等候，並向據報前來處理之臺北縣政府
    警察局海山分局警員林進彩坦承肇事，且接受裁判。
二、案經丙○○、甲○○分別訴由臺北縣政府警察局海山分局報
    請臺灣板橋地方法院檢察署檢察官偵查起訴。
    理  由
一、訊據被告乙○○對於上揭時地駕車肇事之事實，於警詢、偵
    查及本院審理中坦承不諱，核與證人即告訴人丙○○、甲○○、證人鄭琇雲、俞志鴻於警詢證述之情節相符，並有道路
    交通事故調查報告表(一)、(二)、現場圖、道路交通事故談話紀
    錄表、車禍現場及車損之照片共十三幀在卷可稽。又證人丙○○確因本件車禍而受有右側下肢多處鈍挫傷、擦傷之傷害
    ，且證人甲○○因此受有雙側恥骨骨折、左髖臼骨折、關節
    脫臼之傷害，分別有行政院國軍退除役官兵輔導委員會台北
    榮民總醫院診斷證明書、臺北市立聯合醫院中興院區診斷證
    明書各一份附卷足憑。又按汽車駕駛人行車前應注意詳細檢
    查煞車確實有效，道路交通安全規則第八十九條第一項第一
    款定有明文，被告係考領有合格駕駛執照之駕駛人（見卷附
    駕駛執照影本），對上揭規定自難諉為不知，而依當時現場
    天候晴天，夜間有照明，柏油路面乾燥，無缺陷及障礙物，
    視距良好，並無不能注意之情形，竟疏未注意於行車前須詳
    細檢查上開自用小客車之煞車確實有效，亦未注意車前狀況
    及採取必要之安全措施，貿然駕駛該車上路，因該車煞車失
    去作用而撞擊前方停等紅燈由證人丙○○所騎乘之機車，致
    證人丙○○及該機車乘客甲○○受有事實欄所載之傷害，被
    告對本件車禍之發生顯有過失。又證人丙○○、甲○○因本
    件車禍造成丙○○受有右側下肢多處鈍挫傷、擦傷之傷害，
    甲○○則受有雙側恥骨骨折、左髖臼骨折、關節脫臼之傷害
    ，俱如前述，則被告之過失行為與證人丙○○、甲○○之受
    傷間，具有相當因果關係。本案事證明確，被告過失傷害之
    犯行，堪以認定。
二、核被告乙○○所為，係犯刑法第二百八十四條第一項前段之
    過失傷害罪。又被告一行為致告訴人丙○○、甲○○二人受
    傷害，觸犯二相同罪名之罪，為想像競合犯，應從一重處斷
    。查本件車禍發生後，經被告車上乘客以電話報警後，其在
    現場等候，並向據報前來處理之臺北縣政府警察局海山分局
    警員林進彩坦承肇事且接受裁判等事實，業據被告於審理中
    供明在卷，並有道路交通事故肇事人自首情形紀錄表一件附
    卷可憑，為對於未發覺之罪自首而受裁判，爰依刑法第六十
    二條前段之規定減輕其刑。爰審酌被告乙○○之過失程度，
    告訴人丙○○、甲○○所受傷勢，被告與甲○○就和解金額
    之意見不一致而未能達成和解（被告表示願意賠償新臺幣〔
    下同〕二十萬元，甲○○請求賠償金額達一百四十六萬元）
    ，兼衡被告前無犯罪紀錄（見卷附臺灣高等法院被告前案紀
    錄表）、智識程度，及犯後坦承犯行之態度等一切情形，量
    處如主文所示之刑，並諭知易科罰金之折算標準。
據上論斷，應依刑事訴訟法第二百七十三條之一第一項、第二百
九十九條第一項前段，刑法第二百八十四條第一項前段、第五十
五條、第六十二條前段、第四十一條第一項前段，刑法施行法第
一條之一第一項、第二項前段，判決如主文。
本案經檢察官鄭潔如到庭執行職務。
中    華    民    國    97    年    8     月    29    日
                      交通法庭  法  官  楊 志 雄
以上正本證明與原本無異
                                書記官  陳 春 銘
中    華    民    國    97    年    8     月    29    日
附錄本案論罪科刑法條全文
刑法第284條第1項
因過失傷害人者，處6 月以下有期徒刑、拘役或5 百元以下罰金
，致重傷者，處1 年以下有期徒刑、拘役或5 百元以下罰金。


司法院資訊處製作；財團法人民間司法改革基金會備份。
